臺灣基隆地方法院交通事件裁定　　　　100年度交聲字第151號
移送機關即
原處分機關　交通部公路總局臺北區監理所基隆監理站
聲明異議人
即受處分人　朱嘉惠
上列受處分人因違反道路交通管理處罰條例案件，對於交通部公
路總局臺北區監理所基隆監理站中華民國99年8 月19日所為之處
分（原處分案號：基監字第裁42-ZIP009189號），聲明異議，本
院裁定如下：
    主  文
異議駁回。
    理  由
一、原處分意旨略以：異議人即受處分人朱嘉惠（下稱異議人）
    所有之5455-VH 號自用小客車，於民國99年2 月28日22時50
    分許，行經國道三號七堵收費站北向第7 車道，因有「汽車
    行駛於應繳費之公路不依規定繳費（卡片餘額不足）」之違
    規行為，經受交通部臺灣區○道○○○路局（下稱高速公路
    局）委託辦理電子收費業務之遠通電收股份有限公司（下稱
    遠通公司）依追繳注意事項規定，通知異議人應於99年6 月
    10日前補繳，詎異議人未依規定於期限內補繳，內政部警政
    署國道公路警察局第九警察隊七堵小隊（下稱舉發單位）乃
    依違反道路交通管理處罰條例第27條第1 項之規定，於99年
    7 月14日製發舉發違反道路交通管理事件通知單（公警局交
    字第ZIP009189 號）逕行舉發，異議人不服舉發，先後於99
    年7月22日、8月24日向舉發單位提起申訴，並到案聽候裁決
    ，交通部公路總局北區監理所基隆監理站（下稱原處分機關
    ）仍認異議人有上開違規行為，乃於99 年8月19日，依道路
    交通管理處罰條例第27條第1 項、違反道路交通管理事件統
    一裁罰基準及處理細則第41條、第43條、第44及第67條規定
    ，以基監字第裁42-ZIP009189號裁決書，裁處異議人罰鍰新
    臺幣（下同）3,000元等語。
二、聲明異議意旨略以：異議人駕駛5455-VH 號自用小客車，於
    99年2 月28日22時50分許，行經國道三號七堵收費站北向第
    7 車道時，「ｅ通機」扣款不成功，是遠通公司扣款機器感
    應有問題，而非異議人的問題云云。
三、按汽車行駛於應繳費之公路、橋樑、隧道或輪渡，不依規定
    繳費者，處汽車所有人或駕駛人新臺幣3,000 元以上6,000
    元以下罰鍰，並追繳欠費，道路交通管理處罰條例第27條第
    1 項定有明文。次按，高速公路局為辦理電子收費申裝及欠
    費追繳作業，依據公路通行費徵收管理辦法相關規定訂定交
    通部臺灣區○道○○○路局電子收費申裝及欠費追繳作業注
    意事項；是車輛不依規定繳費者，營運單位應將用路人車輛
    資料予以記錄並為照相或錄影存證，依高速公路局查明之車
    籍資料，製發「補繳通行費及作業處理費通知單」（下稱通
    行費補繳通知單），追繳通行費並加收作業處理費用；用路
    人應依上開通知單所列金額及繳費期限完成補繳，逾補繳期
    限截止日未繳納者，依法舉發，交通部臺灣區○道○○○路
    局電子收費申裝及欠費追繳作業注意事項第1 條、第13條、
    第17條分別定有明文。再汽車行駛於應繳費之公路，汽車所
    有人或駕駛人不依規定繳費，到案聽候裁決者，依道路交通
    管理事件統一裁罰基準及處理細則（下稱處理細則）第2 條
    第1 項所定之違反道路交通管理事件統一裁罰基準表（下稱
    基準表）規定，須處以3,000 元之罰鍰。
四、經查：
  (一)異議人所有之5455-VH 號自用小客車，於99年2 月28日22時
    50分許，行經國道三號七堵收費站北向第7 車道之「ETC 」
    專用車道時，因卡片餘額不足，經遠通公司依查明之車籍資
    料，向該車所有人即異議人送達補繳通行費及作業處理費通
    知單，惟異議人未於催繳通知單上所載之繳費期限即99年6
    月10日前完成繳納，舉發機關員警認異議人成立「汽車行駛
    於應繳費之公路不依規定繳費（卡片餘額不足）（99年2 月
    28日22時50分過違規地點，經通知補繳，繳費期限99年6 月
    10日止未補繳）」之違規行為，乃於99年7 月14日掣發舉發
    單予以舉發，並將案件移由原處分機關裁處，異議人不服舉
    發，於99年7 月22日向舉發機關提出申訴，但原處分機關認
    事證明確，乃於99年8 月19日，依道路交通管理處罰條例第
    27條第1 項、違反道路交通管理事件統一裁罰基準及處理細
    則第41條、第43條、第44及第67條規定，以基監字第裁42-Z
    IP009189號裁決書，裁處異議人罰鍰3,000 元等事情，為異
    議人所不爭執，且有違規照片1 張（見本院卷第7 頁）、前
    引通行費補繳通知單暨送達證書影本（見本院卷第11頁、第
    18-2 0頁）、內政部警政署國道公路警察局公警局交字第ZI
    P-009189號舉發違反道路交通管理事件通知單暨送證書影本
    （見本院卷第7 頁、第16頁）、交通部公路總局台北區監理
    所基隆監理站基監字第裁42-ZIP009189號違反道路交通管理
    事件裁決書暨送達證書影本（見本院卷第5-6 頁）、交通部
    臺灣區○道○○○路七堵收費站99年8 月2 日高七稽字第09
    90001073號函影本（見本院卷第8-10頁）、同上收費站99年
    8 月27日高七稽字第0990001227號函影本（見本院卷第12-1
    3 頁）各1 份存卷可憑，是異議人有汽車行駛於應繳費之公
    路不依規定繳費之違規事實，應堪認定。
  (二)再者，觀諸前引通行費補繳通知單、交通部臺灣區○道○○
    ○路七堵收費站99年8月2日高七稽字第0990001073號函、同
    上收費站99 年8月27日高七稽字第0990001227號函，可知本
    件異議人駕車行經國道三號七堵收費站北向第7車道之「ETC
    」專用車道時，因卡片餘額不足，致無未能扣款成功，而非
    如異議人所辯之遠通公司扣款機器感應有問題所致；且關於
    ETC 扣款失敗之提醒及繳費，異議人除可依車機聲響及餘額
    辨識外，如申請有簡訊欠費通知服務，當於48小時內收到簡
    訊通知訊息，並於次月收到繳費通知單限期繳費，另遠通公
    司官網、客服電話、門市臨櫃及代收機構I-bon繳費查詢系
    統，均可查詢或繳交欠費，且用戶上高速公路前自應確認e
    通機與卡片狀況與卡片狀況（例如：電池電量、卡片餘額等
    ），如確知電量不足或餘額不足，宜改行人工收費車道，以
    防未扣款成功，俾產生事後欠費補繳之問題，此為一般駕駛
    人或車輛所有人使用e通機應有之認知，則異議人駕車通過
    ETC收費車道時，即應注意扣款是否成功之聲響，苟對於是
    否扣款成功仍有疑義者，其自可依前開方式查詢得悉；況本
    件遠通公司留有發送簡訊記錄：「發送日期：99/3月/2、發
    送門號0000000000、發送內容：5455VH您好，990228您經七
    堵ETC未扣款，請於0312日前至遠通門市/網站或遠傳補繳，
    免收每筆50元處理費0000000000」，足見遠通公司曾另以簡
    訊通知異議人補繳通行費，故本件違規事實顯可歸責於異議
    人，其所辯之情委無可採。從而，本件異議人純因自身因素
    ，致未於繳費期限內完成補繳通行費，遠通公司遂依規定移
    送舉發單位，逕行舉發異議人有違反道路交通管理處罰條例
    第27條第1 項未依規定繳費之違規情事，處理舉發程序於法
    尚無不符之處，難認原處分有何違法或不當之情。
五、綜上所述，本件異議人確於前揭時、地，有「汽車行駛於應
    繳費之公路不依規定繳費（卡片餘額不足）（99年2 月28日
    22時50分過違規地點，經通知繳費，繳費期限99年6 月10日
    止未補繳）」之違規行為，事證明確。從而，原處分機關依
    道路交通管理處罰條例第27條第1 項之規定，裁處罰鍰3,00
    0 元，其認事用法均無違誤，裁罰亦無不當，本件異議為無
    理由，應予駁回。
據上論斷，依道路交通事件處理辦法第18條，裁定如主文。
中    華    民    國   100    年    7     月    18    日
                  交通法庭法  官  劉桂金
以上正本證明與原本無異。
對於本件裁定如有不服，應於收受送達後5日內，向本院提出抗
告書狀，敘述抗告之理由，抗告於臺灣高等法院。
中    華    民    國   100    年    7     月    18    日
                          書記官  許元又